臺灣臺北地方法院刑事判決
110年度審易字第1834號
公  訴  人  臺灣臺北地方檢察署檢察官
被      告  郭書祥
上列被告因妨害名譽案件，經檢察官提起公訴（110年度偵字第1
6828號），本院判決如下：
    主  文
本件公訴不受理。
    理  由
一、公訴意旨如起訴書所載（如附件） 。
二、按告訴乃論之罪，告訴人於第一審辯論終結前得撤回其告訴
    ，又告訴經撤回者，應諭知不受理之判決，刑事訴訟法第23
    8條第1項、第303條第3款分別定有明文。
三、查被告涉犯之公然侮辱罪，依刑法第314條規定，須告訴乃
    ；惟被告與告訴人周朝陽業已於民國110年12月3日當庭以新
    臺幣4萬元達成調解且履行完畢，並據告訴人於第一審辯論
    終結前具狀撤回告訴到院，此有本院110年12月3日審判筆錄
    、調解筆錄、111年1月11日公務電話紀錄、刑事撤回告訴狀
    等件在卷可稽，依前開法條之規定，爰不經言詞辯論，逕行
    諭知不受理之判決。
四、應依刑事訴訟法第303條第3款、第307條，判決如主文。
本案經檢察官王貞元偵查起訴，檢察官羅嘉薇到庭執行職務。
中　　華　　民　　國　　111 　年　　1 　　月　　13　　日
                  刑事第二十一庭  法  官  歐陽儀 
上正本證明與原本無異。 
如不服本判決應於收受送達後20日內向本院提出上訴書狀，並應
敘述具體理由；其未敘述上訴理由者，應於上訴期間屆滿後20日
內向本院補提理由書（均須按他造當事人之人數附繕本）「切勿
逕送上級法院」。告訴人或被害人如對於本判決不服者，應具備
理由請求檢察官上訴，其上訴期間之計算係以檢察官收受判決正
本之日期為準。 因疫情而遲誤不變期間，得向法院聲請回復原
狀。
                                  書記官  程于恬
中　　華　　民　　國　　111 　年　　1 　　月　　13　　日

附件：
臺灣臺北地方檢察署檢察官起訴書
                                    110年度偵字第16828號
　　被　　　告　郭書祥　

上列被告因妨害名譽案件，已經偵查終結，認應提起公訴，茲將
犯罪事實及證據並所犯法條分敘如下：
　　　　犯罪事實
一、郭書祥與周朝陽均為LINE群組「建中校友四季會」之成員，
    群組內成員逾76人，雙方因故起口角，郭書祥竟基於公然侮
    辱之犯意，於民國108年10月17日1時20分許至12月1日21時5
    2分許，透過網路以暱稱：「郭書祥博士」之名義，在上開
    群組內，陸續以「我被你扣紅帽子，我當然想幹你祖宗八代
    」、「爛人一詞，剛好而已！」、「對付瘋狗？哈哈！小菜
    一碟！」、「無端遭到周朝陽這個爛人抹紅」、「把那個爛
    人周朝陽踢出去就好了」、「瘋狗一隻」等語辱罵周朝陽，
    足以貶損周朝陽之人格及社會評價。
二、案經周朝陽訴由臺北市政府警察局北投分局報告臺灣士林地
    方檢察署呈請臺灣高等檢察署檢察長令轉本署偵辦。
　　　　證據並所犯法條
一、證據清單及待證事實：
編號 證據名稱 待證事實 1 被告郭書祥之供述。 被告有在「建中校友四季會」群組內以「想幹你祖宗八代」、「爛人」、「瘋狗」等語指稱告訴人之事實。 2 證人即告訴人周朝陽之指證。 全部犯罪事實。 3 告訴人提供對話紀錄截圖9張。 被告在「建中校友四季會」群組內以「想幹你祖宗八代」、「爛人」、「瘋狗」等語辱罵告訴人之事實 
二、核被告所為，係犯刑法第309條第1項之公然侮辱罪嫌。至告
    訴人指稱被告另稱「閉上無知幼稚的賤嘴」、「民進黨匪徒
    ，貪汙自肥誤國，死期將至」、「你囂張不了多久了」、「
    不會有好下場」等語，亦涉嫌公然侮辱、恐嚇、強制等罪，
    然依被告與告訴人於上開群組內之對話紀錄，雙方係就親中
    、反中等持不同立場及意識型態，而有彼此酸言酸語等激烈
    爭執，上開內容雖然尖酸粗俗，尚難認係出於貶低告訴人名
    譽之意，且亦不含有加害告訴人生命、身體、財產等具體內
    容，是均難認被告有何公然侮辱、恐嚇、強制之意，然此部
    分與前開起訴部分，係於密接之時間內接續所為，具有一罪
    關係，為起訴效力所及，爰不另為不起訴處分，併此敘明。
三、依刑事訴訟法第251條第1項提起公訴。　　　
    此　致
臺灣臺北地方法院
中　　華　　民　　國　　110 　年　　10　　月　　9 　　日
                              檢　察　官  王貞元
本件正本證明與原本無異
中　　華　　民　　國　 110　　年　　10　　月　　27　　日
                          　　書　記　官　陳亭妤
附錄本案所犯法條全文
中華民國刑法第309條
公然侮辱人者，處拘役或 9 千元以下罰金。
以強暴犯前項之罪者，處 1 年以下有期徒刑、拘役或 1 萬 5
千元以下罰金。